【裁判字號】    96,重訴,413
【裁判日期】    970325
【裁判案由】    侵權行為損害賠償
【裁判全文】
臺灣板橋地方法院民事判決             96年度重訴字第413號
原      告  丁○○
訴訟代理人  丙○○
訴訟代理人  陳錦芳律師
前一人
複代理人    莊明翰律師
被      告  乙○○
                        四樓
被      告  甲○○
上列當事人間請求侵權行為損害賠償事件，本院於97年3月11日
言詞辯論終結，判決如下：
    主  文
被告應連帶給付原告新台幣參佰壹拾柒萬捌仟貳佰貳拾貳元，及
民國九十六年四月三日起至清償日止，按年息百分之五計算之利
息。
原告其餘之訴駁回。
訴訟費用由被告連帶負擔十分之一，餘由原告負擔。
本判決第一項於原告以新台幣貳拾萬元供擔保後得假執行，但被
告乙○○以新台幣參佰壹拾柒萬捌仟貳佰貳拾貳元為原告供擔保
後，得免為假執行。
原告其餘假執行之聲請駁回。
    事實及理由
壹、程序上理由
一、本件被告甲○○未於言詞辯論期日到場，核無民事訴訟法第
    386條各款所列情形，爰依原告之聲請，由其一造辯論而為
    判決。
二、訴狀送達後，原告不得將原訴變更或追加他訴。但擴張或減
    縮應受判決事項之聲明，不在此限，民事訴訟法第255條第1
    項第3款載有明文。原告原起訴聲明請求被告乙○○、甲○
    ○、瑞耐複合材料股份有限公司（下稱瑞耐公司）應連帶給
    付原告新台幣（下同）29,094,322元及其法定遲延利息，嗣
    於97年1月15日具狀追加聲明為請求被告乙○○、甲○○、
    瑞耐公司應連帶給付原告31,171,502元及其法定遲延利息（
    見本院卷1頁109），揆之前開規定，核無不合，應予准許。
三、原告於判決確定前，得撤回訴之全部或一部。但被告已為本
    案之言詞辯論者，應得其同意。訴之撤回應以書狀為之。以
    書狀撤回者，自撤回書狀送達之日起，十日內未提出異議者
    ，視為同意撤回，民事訴訟法第262條定有明文。原告與瑞
    耐公司達成和解，於97年2月4日具狀撤回瑞耐公司部分之訴
    訟，瑞耐公司於97年2月18日收受本院通知（見本院卷1頁
    180、181），並未於10日提出異議，參之前揭規定，應視為
    同意撤回，附為敘明。
貳、實體上理由
一、原告起訴主張：
  (一)被告乙○○於民國（下同）95年7月1日凌晨，因飲用酒類，
    已達不能安全駕駛動力交通工具之程度，仍騎乘車牌號碼
    KZU-687號重型機車搭載原告行經台北縣泰山鄉○○路17號
    前，跨越分向限制線超車，適被告甲○○駕駛車牌號碼
    5N-9017號自小貨車，於劃有分向限制線之路段迴轉，兩車
    發生碰撞，致原告摔倒在地，受有第六頸椎及第三腰椎爆裂
    性骨折併上肢無力及下半身癱瘓、脊髓損傷、左側外傷性氣
    胸血胸、左側肩胛骨骨折、雙側股骨幹骨折、右下肢近側深
    部撕裂傷併軟組織缺損及骨外露等傷害，經台灣省台北縣區
    車輛行車事故鑑定委員會認定被告等就本案具有過失，被告
    乙○○因涉嫌酒後駕車及過失致重傷害罪，經本院判處拘役
    70日，得易科罰金；被告甲○○因涉嫌業務上過失致重傷害
    罪，經本院判處拘役50日，得易科罰金，有本院96年度交易
    字第106號刑事判決可按，爰依據侵權行為法則，請求被告
    連帶負損害賠償責任，茲分述如下：
  1.醫療費用：請求94,579元，提出醫療費收據37紙為證。
  2.看護費用20,053,171元：
    原告因本件車禍，須終生聘請看護照料，此有長庚紀念醫院
    診斷證明書可證，原告因傷住院需人看護而僱用職業護士之
    看護費用，得請求被告賠償，惟若係由親屬朋友代勞時，其
    情形亦同，不能因此免除被告之責任，故應衡量及比照職業
    護士看護情形，認原告受有相當親屬看護費之損害，得向被
    告請求賠償，依臺北縣病患家事服務職業工會24小時看護工
    薪資為每日2,000元，每月60,000元，發生事故時，原告22
    歲，依內政部台閩地區女性簡易生命表，原告之平均餘命為
    59.59歲（以59年計算），依霍夫曼計算式扣除中間利息，
    被告等應一次給付20,053,171元（60,000（元）×12（月）
    ×27.00000000≒20,053,171）。
  3.可預見支出100,000元：
    原告因本件事故不良於行，需使用輪椅、相關輔助器材、看
    護墊、紙巾及相關支出。
  4.交通費：已支出23,900元，提出計程車收據9紙為證。
  5.減少勞動能力5,869,852元：
  (1)依勞工保險條例第53條之附表標準，中樞神經系統機能之病
    變，引起截癱或偏癱，致終身不能從事任何工作，日常生活
    需人扶助者。受傷程度屬第2級殘廢，依各殘廢等級喪失或
    減少勞動能力比率表，原告喪失100%勞動能力。
  (2)所謂「減少及殘存勞動能力之價值」，應以其勞動能力在一
    般通常情形下，所可能取得之收入標準（包括成年、未成年
    或有無收入均涵蓋），不以現階段（目前狀況下實際已發生
    及住院期間無法工作之損失）為限，至於將來之謀生能力，
    在可預期之情形下，亦得請求損害賠償（此種將來之謀生能
    力，如由於身體或健康現在受有侵害，致預期有減少之情形
    時，於現在非不得向加害人為損害賠償之請求），最高法院
    61年台上字第1987號判例、72年台上字第1550號判決及司法
    院82廳民一字第13700號函可稽。
  (3)原告就讀醒吾技術學院時，在校成績優異，取得電腦輸入測
    驗能力證明書（倉頡23字/ 分），畢業後工作薪資每月21,
    000 元，車禍發生時22歲至65歲退休止，計43年，依霍夫曼
    計算式扣除中間利息，乘以原告喪失勞動能力100%，則原告
    減損勞動能力之損失為5,869,852 元（計算式：21,000元×
    12月×23.293065 ×100%≒5,869,852 元）。
  6.慰撫金500萬元：
    原告甫自學校畢業，欲報答母親養育之恩，卻因被告之嚴重
    疏失，造成嚴重之後遺症或併發症，需長期復健追蹤治療，
    身體及精神痛苦煎熬不言可喻。原告家境並不寬裕，並有後
    續之龐大生活費，更使原告承受鉅大精神壓力。
  (二)原告於95年7月1日前即與被告乙○○相約，要被告乙○○於
    該日凌晨載其返家（見板檢95年度他字第6670號，95年12月
    20日訊問筆錄），被告乙○○應當注意交通規則之規定，且
    酒後不開（駕）車；原告既事先與被告乙○○相約，被告乙
    ○○前往載送原告時，應不能飲酒，卻載送原告時，應告知
    喝酒之事實，然原告無從得知被告乙○○曾飲用酒類，故原
    告對本件事故之損害，並未與有過失。
  (九)聲明：被告等應連帶給付原告31,171,502元，並自起訴狀繕
    本送達翌日起至清償日止，按週年利率百分之5 計算之利息
    。願供擔保，請准宣告假執行。
二、被告乙○○抗辯：
  (一)對於原告請求看護費、工作能力損失、精神慰撫金之金額均
    為過高，被告並無能力負擔，而被告之前已支付8萬元。當
    時原告與被告係男女朋友，原告打了十幾通電話要求被告以
    機車載送，原告知道被告當時與同事飲酒聚會，應該知道被
    告有飲酒，原告稱不知被告有飲酒云云，並非事實。
  (二)聲明：原告之訴及其假執行聲請均駁回。如受不利判決，願
    供擔保，請准宣告免為假執行。
三、被告甲○○抗辯：
    被告甲○○未於言詞辯論期日到場，亦未提出準備書狀作何
    聲明或陳述。
四、兩造不爭執之事實（見本院卷1頁106，97年1月15日筆錄）
  (一)被告乙○○於民國（下同）95年7 月1 日上午凌晨，於飲酒
    後，不能安全駕駛機車之情形，騎乘車號KZU-687 號機車，
    搭載原告行經台北縣泰山鄉○○路17號前，跨越分向限制線
    超車，適受僱於被告瑞耐複合材料股份有限公司之被告甲○
    ○駕駛車牌號碼為5N-9017 號自小客貨車，於劃有分向限制
    線之路段迴車，兩車竟發生碰撞，致原告摔倒在地，受有第
    六頸椎即第三腰椎爆裂性骨折併上肢無力及下半身癱瘓、脊
    髓損傷、左側外傷性氣胸血胸、左側肩胛股骨折、雙側股骨
    幹骨折、右下肢近側申不撕裂傷併軟組織缺損、及骨外露等
    傷害，被告乙○○因涉嫌酒後駕車及過失致重傷害罪，經本
    院判處拘役70日，得易科罰金，被告甲○○因涉嫌過失致重
    傷害罪，經本院判處拘役50日，得易科罰金，有本院96年度
    交易字第106 號刑事判決可按。
  (二)上揭車禍，經送請鑑定，認定「乙○○酒精濃度超過規定駕
    駛普通重型機車，違規跨越分向限制線超車，為肇事主因，
    且無照駕駛違規，甲○○駕駛自用小貨車，違規跨越分向限
    制線迴轉為肇事次因」，有台北省台北縣車輛行車事故鑑定
    委員會北縣鑑字第951164號鑑定意見書可按（見原證2） 。
五、本件爭點及本院判斷（見本院卷1頁107，97年1月15日筆錄
    ）
    原告以被告乙○○、甲○○駕車肇事，致原告受有前揭傷害
    ，依據侵權行為請求如訴之聲明，被告乙○○則以前詞置辯
    ，因此，兩造協議爭點如下：(一)原告依據侵權行為請求醫藥
    費94,579元、輪椅費及輔助交通器材費10萬元、交通費23,
    000元、看護費20,053,171元、減少勞動能力損失5,869,852
    元、精神慰撫金500萬元是否有理由？(二)原告是否與有過失
    ？茲分述如下：
  (一)按因故意或過失，不法侵害他人之權利者，負損害賠償責任
    ；又不法侵害他人之身體或健康者，對於被害人因此喪失或
    減少勞動能力或增加生活上之需要時，應負損害賠償責任；
    又不法侵害他人之身體、健康、名譽、自由、信用、隱私、
    貞操或不法侵害其他人格法益而情節重大者，被害人雖非財
    產上之損害，亦得請求賠償相當之金額；數人共同不法侵害
    他人之權利者，連帶負損害賠償責任，民法第184 條第1 項
    前段、第193 條第1 項、第195 條第1 項前段、第185 條分
    別定有明文。查原告因被告乙○○、甲○○前揭侵權行為請
    求應負連帶賠償責任，自屬有據，茲計算如下：
  1.醫療費用：原告因上開傷害支出醫療費用94,579元，有原告
    提出中山大學醫院附設醫院、長庚紀念醫院、行政院衛生署
    立台北醫院、行政院衛生署療養院曲迴龍院區、台北市立聯
    合醫院之醫療費用收據共37紙可證（見本院96年度交重附民
    字第7 號卷【以下簡稱7 號卷】頁18至28、本院卷1 第117
    至127 頁），被告乙○○並未爭執上開醫藥費單據之真正及
    其金額（見97年3 月11日筆錄，本院卷2 頁369） ，被告甲
    ○○已於相當時期受合法通知，並未到庭爭執，自堪信為真
    實，原告請求醫療費用為94,579元，為有理由。
  2.增加生活上支出：原告因本件車禍，生活無法自理，需使用
    輪椅、已支出輪椅費用9,150 元，每月需支出尿片、尿布、
    看護墊、棉棒、衛生紙、尿管等相關費用須支出3,450 元，
    有原告提出之收據二紙為憑（見本院卷1 頁138 至142） ，
    自95年7 月1 日事故發生至今已九個月，合計已支出31,050
    元（3,450x9=31, 050） ，將來每月均需支出上開尿片等耗
    材之費用，原告請求10萬元，尚堪有據，且為被告乙○○所
    不爭（見97年3 月11日筆錄，本院卷2 頁369） ，被告甲○
    ○已於相當時期受合法通知，並未到庭爭執，自堪信為真實
    ，原告請求10萬元，應為有理由。
  3.交通費：原告於車禍事故當天支出救護車費用1,500元，並
    因被告不良於行，每次往返醫院，均需以計程車載送，合計
    支出23,900元，提出計程車收據9紙為證，並為被告乙○○
    所不爭（見97年3月11日筆錄，本院卷2頁369），被告甲○
    ○已於相當時期受合法通知，並未到庭爭執，自堪信為真實
    ，原告請求23, 900元之交通費，應為有理由。
  4.看護費用：
  (1)原告自95年7 月1 日因急診住院，進入加護病房，同日施行
    雙側骨骨折復位外固定手術，7 月3 日、7 月5 日施行右下
    肢傷口清創手術，7 月6 日施行頸椎骨折復位固定及補骨手
    術，7 月8 日施行右下肢傷口清創手術，7 月13日施行雙側
    股骨骨折復位內固定手術，7 月21日施行腰椎骨折後位復位
    固定手術，7 月22日轉出加護病房並轉入普通病房，8 月1
    日施行右下肢傷口皮瓣移植手術，8 月8 日施行右下肢傷口
    補皮手術，於95年8 月24日轉入復建科接受復建及藥物治療
    ，經診斷為第六頸椎及第三腰椎爆裂性骨折併上肢無力及下
    半身癱瘓、雙側骨骨幹骨折，因傷勢及四肢癱瘓至行動不便
    ，日常生活無法自理，需終身由他人長期協助照護，依其傷
    勢評估，其雙上肢無力及雙下肢癱瘓，恐無法完全痊癒，有
    長庚醫院及中山大學附設醫院分別出具之診斷書及長庚醫院
    96年10月8 日（96）長庚院法字第0928號函可按（7 號卷頁
    13，本院卷1 頁46、59、68至70），從而，原告請求終身之
    看護費，應屬有據。
  (2)按親屬代為照顧被害人之起居，固係基於親情，但親屬看護
    所付出之勞力並非不能評價為金錢，雖因二者身分關係而免
    除被害人之支付義務，惟此種基於身分關係之恩惠，自不能
    加惠於加害人。故由親屬看護時雖無現實看護費之支付，仍
    應認被害人受有相當於看護費之損害，得向上訴人請求賠償
    ，始符公平原則。上訴人抗辯被上訴人係由其母照顧，不得
    請求看護費云云，自不足採（最高法院94年度台上字第1543
    號判決意旨參照）。原告目前有母親看護中，自得請求相當
    於看護工之費用，以看護工作24小時每日薪資為1,900元至
    2,100元，有台北縣病患家事服務職業工會含可按（見本院
    卷1 頁166） ，因此，原告請求每日以2000元計算看護費，
    每月為60,000元，每年應支出看護費為72萬元，尚屬合理。
    原告為73年2 月20日出生，於95年7 月1 日本件車禍發生時
    ，年僅22歲，依據95年度台灣省女性簡易生命表（附於本院
    卷2 頁377 以下），平均餘命為59.79 年，以每年支出看護
    費為72萬元（計算式：6x12 =72），原告一次請求被告連帶
    給付，爰依霍夫曼計算法扣除中間利息（第一年不扣除中間
    利息），其計算式為：[720000*27.00000000 （此為59年之
    霍夫曼係數）+720000* 0.79*（28.00000000-00.00000000
    ）]=00000000（小數點以下四捨五入），原告得請求之看護
    費為20,197, 121 元，原告僅請求看護費20,053,171元，為
    有理由。
  3.減少勞動能力損失部分：
  (1)原告因本件車禍受有第六頸椎及第三腰椎爆裂性骨折併上肢
    無力及下半身癱瘓、雙側骨骨幹骨折之傷害，依據美國醫學
    會障害評估指南及其將來賺錢能力職業年齡調整後顯示勞動
    能力減損85%，有長庚醫院出具之診斷證明書可按（見本院
    卷1頁83），核其所受傷害相當於現行勞工保險殘廢給付標
    準神經障礙第八項障害項目，殘廢等級為7級「中樞神經系
    統機能遺存顯著障害，終身只能從事輕便工作」，亦有長庚
    醫院96年10月8日（96）長庚院法字第0928號函可按（見本
    院卷1頁59），原告請求喪失勞動能力百分之85為可取，原
    告請求喪失勞動能力百分之百，並無依據，委無可採。
  (2)原告係73年2月20日出生，於本件95年7月1日車禍發生時，
    年僅22歲，計算至勞工基準法第54條規定60歲強制退休時止
    ，尚有37.62 年（即37年7 月19日）之勞動年限，原告請求
    減少勞動能力損失計算如下：
  原告提出93年全年度及94年1至11月之薪資扣繳憑單各為
    250,080 、220,000元，有原告提出扣繳憑單二紙可按（見
    本院卷1頁47），93年度每月薪資為20,840元（250,080/12=
    20,840），94年度平均每月薪資為20,000元（220,000/11=2
    0, 000），因此，原告請求每月薪資為20,000元之範圍內，
    尚屬合理，原告所提出94年9月間之薪資憑單為19,000元，
    係加計中秋節獎金2,000元，合計為21,000元（見7號卷頁37
    ），原告據此計算每月薪資為21,000元，並非有據。
  原告每月薪資為20,000元，每年薪資為240,000 元，原告減
    少勞動能力百分之85，合計減少薪資為204,000 元（
    240,000x85%=204,000） ，原告請求一次給付，應依霍夫曼
    計算法扣除中間利息後（第一年不扣除中間利息），其計算
    式為：[204000*21.0000000 0（此為應37年之霍夫曼係數）
    +204000*0.62* （21.0000000 0-00.00000000）]=0000000
    （小數點以下四捨五入），原告請求勞動能力賠償金額為
    4,384,396 元部分，為有理由，逾此部份應予駁回。
  4.精神慰籍金部分：慰藉金係以精神上所受無形之痛苦為準，
    非如財產損失之有價額可以計算，究意如何始認為相當，自
    應審酌原告及加害人之地位、家況、並原告所受痛苦之
    程度、與其家屬之關係暨其他一切情事，定其數額（最高法
    院48年度台上字第798號判例意旨參照）。原告因本件事故
    受有前揭傷害，因第六頸椎及第三腰椎爆裂性骨折併上肢無
    力及下半身癱瘓、雙側骨骨幹骨折，因傷勢及四肢癱瘓至行
    動不便，日常生活無法自理，需終身由他人長期協助照護，
    依其傷勢評估，其雙上肢無力及雙下肢癱瘓，恐無法完全痊
    癒，有前揭長庚醫院及中山醫學大學附設醫院之函文可按，
    原告本件車禍事故發生時，年僅22歲，正值青年，除需面對
    醫療所帶來的痛苦外，其因本件事故無法再從事日常生活及
    工作，無法結婚生子，嚴重妨害其家庭生活及精神生活，遺
    存有顯著中樞神經系統機能障害，更對其心理造成重大傷害
    ，影響其終身。本院審酌前開原告受傷情形，及原告本有正
    常工作，目前日常生活卻卻須由母親看護，處境堪憐，名下
    並無不動產，被告乙○○平均每月薪資所得3 萬餘元，已婚
    ，育有一子，被告甲○○每月僅有薪資所得約4 萬元，有汽
    車一輛，，以上被告名下均無不動產，有稅務電子閘門財產
    所得調件明細表（見本院卷1 頁15至20）等兩造經濟能力、
    身分、地位等一切情狀，認原告所主張之精神慰撫金300 萬
    元為適當，應予准許，逾此部份，應予駁回。
  5.綜上，原告請求侵權行為損害賠償總額為27,656,046元（
    94,579 ＋100,000＋23,900 ＋20,053,171 ＋4,384,396
    +3,000,000 ＝27,656,046） 。
  (二)按損害之發生或擴大、被害人與有過失者，法院得減輕賠償
    金額或免除之，民法第二百十七條第一項定有明文。又按駕
    駛機車有過失致坐於後座之人被他人駕駛之車撞死者，後座
    之人係因藉駕駛人，進而擴大其活動範圍，駕駛人當之駕駛
    機車，應認係後座之人之使用人，應類推適用民法第224 條
    規定依同法第217條第1 項規定，減輕賠償金額，亦有最高
    法院所著74年台上字第1170號判例可參。在劃有分向限制線
    之路段，不得駛入來車之車道內，汽車迴車時，在設有禁止
    迴車標誌或劃有分向限制線，禁止超車線、禁止變換車道線
    之路段，不得迴車，道路交通安全規則第97條第1項第2款、
    第106條第2款分別定有明文。被告乙○○酒精濃度超過規定
    駕駛普通重型機車，行經台北縣泰山鄉○○路17號前，在劃
    有分向限制線，雙向二車道路段，自不得駛入來車道，卻違
    規跨越分向限制線超車，自為肇事主因，被告甲○○駕駛自
    用小貨車，在劃有分向限制線，不得迴車，卻違規跨越分向
    限制線迴轉，應為肇事次因，此有道路交通事故調查報告表
    附於刑事卷可憑，並有台北省台北縣車輛行車事故鑑定委員
    會北縣鑑字第951164號鑑定意見書可按，且為原告與被告乙
    ○○所不爭，被告甲○○經合法通知，並未到庭爭執，堪信
    前開鑑定結果應為可信，經審酌被告乙○○之過失程度，認
    被告乙○○應負百分之70過失責任，被告甲○○應負百分之
    30 之過失責任。原告乘坐被告乙○○所駕駛之車輛，自係
    以被告乙○○為其使用人，依前所述，即應依被告乙○○之
    過失程度減輕賠償金額，至於原告是否知悉被告乙○○是否
    有飲酒駕車等情，並不影響原告以被告乙○○為其使用人之
    事實，原告仍應以負擔被告乙○○之過失比例，因此，原告
    所受之損害總計為8, 296,814元【計算公式：27, 656,046X
    30% =8, 296,814(元以下四捨五入)】。至於原告主張不知
    被告乙○○飲酒駕車云云，核與本件原告是否與有過失之判
    斷無關，附為敘明。
  (三)按保險人依本法規定給付之保險金，視為加害人或被保險人
    損害賠償金額之一部分，加害人或被保險人受賠償請求時，
    得扣除之。強制汽車責任保險法第30條定有明文。故原告已
    領取強制汽車責任保險金共領取元之保險金1,338, 592 元
    ，有新光產物保險股份有限公司97年1月24日（97）新產客
    服發字第970073號函可按（見本院卷1第167頁），且為被告
    所不爭，上開金額屬保險人依強制汽車保險法規定所為給付
    ，自應予扣除，經扣除1,338, 592元之保險金後，原告所得
    請求之餘額為6,958,222元【計算公式：8,296,814-1,338,
    592＝6,958,222】。
  (四)債權人向連帶債務人中之一人免除債務，而無消滅全部債務
    之意思表示者，除該債務人應分擔之部分外，他債務人仍不
    免其責任。民法第276條第1項定有明文。經查，本件被告二
    人為共同侵權行為人為二人，二人為連帶債務人，而被告甲
    ○○與瑞耐公司依據民法第188條第1項前段之規定，負連帶
    損害賠償責任，瑞耐公司依民法第188條第3項規定，於賠償
    損害時，對於侵權行為之受僱人有求償權，無應分擔部分可
    言，瑞耐公司已與原告達成和解，瑞耐公司已賠償原告370
    萬元，有瑞耐公司提出之和解書可按（見本院卷1 頁171 ）
    ，原告與瑞耐公司間之和解，並不包括被告甲○○之部分，
    有原告提出之和解書第三條可按（見本院卷1 頁171） ，因
    此，原告撤回訴外人瑞耐公司部分之民刑事訴訟，並另向被
    告甲○○請求本件損害賠償，足見原告僅有對於訴外人瑞耐
    公司有免除債務之意思，並無消滅全部債務之意思表示，被
    告甲○○仍不免其責任，原告與瑞耐公司達成和解且清償部
    分，可免除部分為370 萬元，另被告乙○○已賠償原告8 萬
    元，為兩造所不爭（見97年3 月11日筆錄），此部份債務均
    應予扣除，從而，原告請求被告連帶賠償於3,178,222 元部
    分之範圍內（計算式：6, 958,222-3,700,000-80,000=3,
    178,222） ，為有理由，逾此部份，顯屬無據，應予駁回。
  (五)綜上述，原告本於侵權行為之法律關係，請求被告連帶給付
    原告3,178,222 元，及自起訴狀繕本送達翌日即96年4 月3
    日起至清償日止，按週年利率百分之五計算之利息，洵屬正
    當，應予准許，逾此部分之請求，則屬無據，應予駁回。
六、假執行之宣告：
    原告與被告乙○○均陳明願供擔保，聲請宣告假執行或免為
    假執行，經核原告勝訴部分，合於法律規定，爰分別酌定相
    當之擔保金額宣告之；原告其餘假執行之聲請，因訴之駁回
    而失所依據，不予准許。
七、本件事證已明，兩造其餘攻擊防禦方法及爭點，核與本件判
    決結果無涉，爰不一一論述。
八、結論：原告之訴為一部有理由，一部無理由，依民事訴訟法
    第385 條第1 項前段、第85條第2 項，第390 條第2 項、第
    392 條第2 項，判決如主文。
中    華    民    國    97    年    3    月    25    日
                  民事第三庭    法  官  徐玉玲
以上正本係照原本作成
如對本判決上訴，須於判決送達後20日內向本院提出上訴狀
中    華    民    國    97    年    3    月    25    日
                                書記官  翁子婷


司法院資訊處製作；財團法人民間司法改革基金會備份。
